臺灣桃園地方法院民事判決　九十一年度訴字第九六七號
　　原　　　告　甲○○
　　　　　　　　乙○○
　　被　　　告　丙○○
右當事人間請求拆屋還地事件，本院判決如左：
    主      文
被告應將坐落桃園縣楊梅鎮○○段十之一八四地號土地上如附圖所示Ａ部分面積平
方公尺之建物及附圖所示Ｂ部分面積平方公尺塑膠遮陽板拆除，並將土地返還原告
。
訴訟費用由被告負擔。
本判決於原告以新台幣伍萬肆仟陸佰元為被告供擔保後，得假執行。
    事      實
一、原告方面：
  （一）聲明：如主文第一項所示，及為以供擔保為條件之假執行宣告。
  （二）陳述：坐落桃園縣楊梅鎮○○段十之一八四地號土地為原告所有，惟如附圖
        所示Ａ、Ｂ部分分別為系爭土地上被告所有之建物及塑膠遮陽板所佔用，然
        渠並無任何法律上權源，故為無權占有，為此，爰依民法第七百六十七條之
        規定，訴請被告拆除，並將前開部分土地返還原告。
  （三）證據：提出土地登記謄本乙份，並聲請本院囑託桃園縣楊梅地政事務所複丈
        。
二、被告方面：
  （一）聲明：駁回原告之訴暨假執行之聲請。
  （二）陳述：系爭土地上渠所有之建物，乃渠於民國下同五十八年間向前手承購，
        承購時，並不知佔用原告所有之系爭土地；又渠願意承購建物及遮陽板佔用
        部分之原告土地，但原告出售價格高達新台幣二十萬元，渠無資力購置，故
        祗得拆除前開建物及工作物，將土地返還原告。
  （三）證據：未提出任何證據為證。
    理      由
一、原告主張坐落桃園縣楊梅鎮○○段十之一八四地號之系爭土地為其所有，及其上
    如附圖所示Ａ、Ｂ部分遭被告佔用之事實，業據其提出土地登記謄本及簡圖各乙
    份為證外，並聲請本院囑託桃園縣楊梅地政事務所派員實施測量，經繪製複丈成
    果圖在卷可稽，被告就此並無爭執，是原告此部分之主張，堪信屬實。
二、按民法第七百六十七條明文規定：「所有人對於無權占有或侵奪其所有物者，得
    請求返還之。對於妨害其所有權者，得請求除去之。有妨害其所有權之虞者，得
    請求防止之。」此乃對所有權之保護，為物上請求權，且具對世效力。本件被告
    無權占有前述系爭土地上Ａ、Ｂ部分之土地，固仍以系爭土地上渠所有之建物，
    於向前手承購時，並不知悉無權占有之事實云云資為抗辯，惟充其量被告僅得以
    該事實依法向渠前手主張權利瑕疵，然此債權效力之抗辯不得對抗前揭物上請求
    權之物權效力，應予敘明。從而，原告基於首開規定，訴請被告應將系爭土地上
    如附圖所示Ａ部分面積三平方公尺之建物及附圖所示Ｂ部分面積三平方公尺塑膠
    遮陽板拆除，並將該土地返還原告，於法即無不合，故應予准許。另原告復陳明
    願供擔保，請准宣告假執行，核無不合，爰酌定相當擔保金額准許之。
三、據上論結，原告之訴為有理由，依民事訴訟法第七十八條、第三百九十條第二項
    判決如主文。
中　　　華　　　民　　　國　　九十一　　年　　 十二　　 月　　三十一　　日
                                        臺灣桃園地方法院民事第二庭
~B法　　　官　朱敏賢
右為正本係照原本作成
如對本判決上訴，須於判決送達後廿日內向本院提出上訴狀
中　　　華　　　民　　　國　　九十一　　年　　 十二　　 月　　三十一　　日
~B書　記　官　謝文心
